de: Zubereitungsart für Knoblauch: Gehackt/Zerkleinert; Fermentiert (Schwarz); Tiefkühlwürfel; Granuliert; Paste/Püree; Geschälte Zehen; Eingelegt; Pulver; Geröstet; Ganze Knolle (ungeschält); Sonstige
pt-PT: Estilo de preparação do alho: Picado/moído; Fermentado (preto); Cubos congelados; Granulado; Pasta/puré; Dentes descascados; Em conserva; Em pó; Assado; Cabeça inteira (por descascar); Outro
es: Estilo de preparación de ajo: Picado/triturado; Fermentado (negro); En cubos congelados; Granulado; En pasta/puré; Dientes pelados; Encurtido; En polvo; Asado; Cabeza entera (sin pelar); Otro
sl-SI: Način priprave česna: Sesekljan/zmlet; Fermentiran (črn); Zamrznjene kocke; V zrncih; Pasta/pire; Olupljeni stroki; Vložen; V prahu; Pražen; Cela glavica (neolupljena); Drugo
ro-RO: Stil de preparare a usturoiului: Tocat/Mărunțit; Fermentat (negru); Cuburi congelate; Granulat; Pastă/piure; Căței curățați; Murat; Pudră; Copt; Căpățână întreagă (necurățată); Altele
sk-SK: Štýl prípravy cesnaku: Nasekaný/Mletý; Fermentovaný (čierny); Mrazené kocky; Granulovaný; Pasta/pyré; Lúpané strúčiky; Nakladaný; Prášok; Pečený; Celá hlávka (nelúpaná); Iný
ja: ガーリック準備スタイル: みじん切り; 発酵 (黒); 冷凍キューブ; 顆粒; ペースト/ピューレ; むきにんにく; ピクルス; パウダー; ロースト; 丸ごと (皮付き); その他
cs: Způsob přípravy česneku: Nasekaný/mletý; Fermentovaný (černý); Mražené kostky; Granulovaný; Pasta/pyré; Oloupané stroužky; Nakládaný; Prášek; Pečený; Celá palice (neoloupaná); Ostatní
nb: Forberedelsesstil for hvitløk: Hakket/finhakket; Fermentert (svart); Frosne terninger; Granulert; Pasta/puré; Skrelte fedd; Syltet; Pulver; Bakt; Hel hvitløk (uskrelt); Annet
zh-TW: 大蒜調理方式: 切碎/絞碎; 發酵 (黑蒜); 冷凍蒜磚; 粒狀; 蒜泥/糊狀; 去皮蒜瓣; 醃製; 粉狀; 烤大蒜; 整顆蒜頭 (未去皮); 其他
it: Stile di preparazione dell'aglio: Tritato/sminuzzato; Fermentato (nero); Cubetti surgelati; Granulare; Pasta/purea; Spicchi pelati; In salamoia; In polvere; Arrosto; Bulbo intero (non pelato); Altro
zh-CN: 大蒜加工方式: 切碎/剁碎; 发酵（黑色）; 冷冻块; 颗粒; 蒜泥/蒜蓉; 去皮蒜瓣; 腌制; 粉末; 烤制; 整蒜（带皮）; 其他
vi: Kiểu chế biến tỏi: Băm/xay nhỏ; Lên men (đen); Dạng khối đông lạnh; Dạng hạt; Hỗn hợp nhão/Xay nhuyễn; Tép bóc vỏ; Ngâm chua; Dạng bột; Nướng; Nguyên củ (chưa bóc vỏ); Khác
bg-BG: Начин на приготвяне на чесъна: Нарязан/смлян; Ферментирал (черен); Замразени кубчета; Гранулиран; Паста/пюре; Обелени скилидки; Маринован; На прах; Печен; Цяла глава (необелен); Друго
fi: Valkosipulin valmistustyyli: Pilkkottu/hienonnettu; Fermentoitu (musta); Pakastetut kuutiot; Rakeistettu; Tahna/sose; Kuoritut kynnet; Säilötty; Jauhe; Paahdettu; Kokonainen sipuli (kuorimaton); Muu
lt-LT: Česnako paruošimo būdas: Kapotas / smulkintas; Fermentuotas (juodasis); Šaldyti kubeliai; Granuliuotas; Pasta / tyrė; Nuluptos skiltelės; Marinuotas; Milteliai; Keptas; Visa galvutė (nenulupta); Kita
nl: Wijze van knoflookbereiding: Gehakt/fijngesneden; Gefermenteerd (zwart); Ingevroren blokjes; Gegranuleerd; Pasta/puree; Gepelde teentjes; Ingelegd; Poeder; Geroosterd; Hele bol (ongepeld); Overig
el: Στυλ προετοιμασίας σκόρδου: Ψιλοκομμένο/Πολτοποιημένο; Ζυμωμένο (μαύρο); Κατεψυγμένοι κύβοι; Σε κόκκους; Πάστα/Πουρές; Καθαρισμένες σκελίδες; Τουρσί; Σκόνη; Ψητό; Ολόκληρος βολβός (ακαθάριστος); Άλλο
th: วิธีการเตรียมกระเทียม: สับละเอียด/บด; หมัก (สีดำ); แช่แข็งแบบก้อน; ชนิดเกล็ด; ชนิดเปียก/บดละเอียด; ปอกเปลือก; ดอง; แบบผง; อบ; แบบหัว (ไม่ปอกเปลือก); อื่นๆ
fr: Préparation à l'ail: Haché/Émincé; Fermenté (noir); Cubes surgelés; En granulés; Pâte/Purée; Gousses pelées; Mariné; En poudre; Rôti; Bulbe entier (non pelé); Autre
ru: Способ подготовки чеснока: Рубленый/измельченный; Ферментированный (черный); Замороженные кубики; Гранулированный; Паста/пюре; Очищенные зубчики; Маринованный; Порошок; Запеченный; Целая головка (неочищенная); Другое
hu: Fokhagyma előkészítési stílusa: Aprított/darált; Fermentált (fekete); Fagyasztott kocka; Granulátum; Paszta/püré; Tisztított gerezd; Savanyított; Por; Sült; Egész fej (hámozatlan); Egyéb
tr: Sarımsak hazırlama stili: Doğranmış/kıyılmış; Fermente (siyah); Dondurulmuş küp; Granül; Ezme/püre; Soyulmuş diş; Turşu; Toz; Kavrulmuş; Bütün baş (soyulmamış); Diğer
pt-BR: Estilo de preparo do alho: Picado/triturado; Fermentado (preto); Cubos congelados; Granulado; Pasta/purê; Dentes descascados; Em conserva; Em pó; Assado; Cabeça inteira (com casca); Outro
hr-HR: Stil pripreme češnjaka: Nasjeckan / usitnjen; Fermentiran (crni); Zamrznute kocke; U granulama; Pasta/pire; Oguljeni češnjevi; Ukiseljen; U prahu; Pečen; Cijela glavica (neoguljena); Ostalo
pl: Styl przygotowania czosnku: Posiekany/mielony; Fermentowany (czarny); Mrożone kostki; Granulowany; Pasta/puree; Obrane ząbki; Marynowany; W proszku; Pieczony; Cała główka (nieobrana); Inny
en: Garlic preparation style: Chopped/minced; Fermented (black); Frozen cubes; Granulated; Paste/puree; Peeled cloves; Pickled; Powder; Roasted; Whole bulb (unpeeled); Other
ko: 마늘 준비 형태: 잘게 썬/다진; 발효(검정색); 냉동 큐브; 과립형; 페이스트/퓨레; 깐 마늘; 절임; 가루; 구운; 통마늘(껍질째); 기타
sv: Vitlöksberedning: Hackad/finhackad; Fermenterad (svart); Frysta tärningar; Granulerad; Pasta/puré; Skalade klyftor; Inlagd; Pulver; Rostad; Hel lök (oskalad); Övrigt
da: Tilberedningsstil for hvidløg: Hakket/finthakket; Fermenteret (sort); Frosne tern; Granuleret; Pasta/puré; Pillede fed; Syltet; Pulver; Ristet; Hele hvidløg (upillede); Andet